# 财务通则疑问

提问人：liubin988513 时间：2011-12-07 10:30:08
企业财务通则：第四十三条　企业应当依法为职工支付基本医疗、基本养老、失业、工伤等社会保险费，所需费用直接作为成本（费用）列支。 这句话不太懂？？是说明福利费据实列支还是说明保险也据实列支，不再有余额，糊涂了。谢谢
该贴已经同步到 liubin988513的微博

回答人：chenyiwei
会计核算体现权责发生制。四十三条的意思是不再按工资总额的一定比例计提福利费，所以不存在先计提福利费再从福利费中转出的过程。

提问人：tony868lamy 时间：2011-12-07 15:38:38
回复 chenyiwei 的帖子
为什绝大部分会计师都认为应付福利费（据实计提未予支付的部分）在期末不应有余额呢？

回答人：chenyiwei
如果有明确的支付计划、受益对象，并且是为了补偿员工过去提供的服务，则为什么不能有余额？

提问人：liubin988513 时间：2011-12-08 08:38:08
回复 chenyiwei 的帖子
陈老师，您好。财务通则解读： 新《通则》将原来应当由职工福利费开支的基本医疗保险、补充养老保险等内容，都规定为直接列入成本(费用)，企业因此不再按照工资总额的 14 ％计提职工福利费，终结了已经延续了几十年的职工福利费财务制度。是不是可以这样理解：福利费可以按照实际情况计提【比如期末按照以往的情形，确实需要向职工支付某确定的金额福利，但没有支付】，只是不能按照工资总额的一定比例计提【福利费与工资总额的比例没有必然的关系】？？？谢谢您。

回答人：chenyiwei
基于期末实际存在的、符合负债定义和确认条件的现时义务来计提。

提问人：Alisa_wang 时间：2012-05-17 10:56:32
回复 chenyiwei 的帖子
财企[2009]242号 明确离退休人员统筹外费用在福利费用中列支。 2010 新企业财务通则明确直接以成本费用中列支。
（ 1 ）2009 242号文是不是已经失效？ （ 2 ）离退休人员费用现在是直接计入管理费用 ，不再通常福利费？ （ 3 ） 2010 财务通则中列举了许多原计入福利费用的内容，现在直接计入成本费用。那么，我想了解，现在都哪些费用属于福利费的范畴》

回答人：chenyiwei
财企[2009]242号文并未失效。《企业财务通则解读》并非具有法律效力的规章或者规范性文件，仅供参考。

提问人：呼叫帮助 时间：2014-01-27 22:24:22
企业为职工提供的交通、住房、通讯待遇，过去未明确纳入职工福利费范围，《通知》印发后，已经实行货币化改革的，作为“各种津贴和补贴”，明确纳入职工工资总额管理，如按月按标准发放或支付的住房补贴、交通补贴或者车改补贴、通讯补贴； 尚未实行货币化改革的，相关支出则调整纳入职工福利费管理。 请教您,这里提到尚未实行货币化改革的,在企业主要有哪些或哪种表现方式?

回答人：chenyiwei
相关支出由企业承担（一般无包干限额），直接向由企业职工提供相关的实物或服务。